臺灣高雄地方法院刑事判決　　　　　　　93年度訴字第3176號
公　訴　人　臺灣高雄地方法院檢察署檢察官
被　　　告　甲○○　男　29歲.
　　　　　　　　　　　號
上列被告因違反毒品危害防制條例案件，經檢察官提起公訴（93
年度毒偵字第5185號）及移送併案審理（臺灣臺南地方法院檢察
署93年度毒偵字第2320號），嗣本院於準備程序訊問被告後，因
被告就被訴事實為有罪之陳述，經詢問檢察官、被告意見後，乃
裁定改行簡式審判程序，本院判決如下：
    主  文
甲○○連續施用第一級毒品，累犯，處有期徒刑拾月。扣案海洛
因拾伍包（均含包裝袋，其中一包驗後淨重為零點柒陸公克、包
裝重為零點貳參公克；餘拾肆包驗後合計淨重為拾陸點捌參公克
、包裝合計重為肆點捌肆公克，純度百分之拾陸點壹捌，純質淨
重合計貳點柒貳公克）及殘有海洛因之吸管壹支、夾鏈袋壹個，
均沒收銷燬之。
    事  實
一、甲○○前因毒品危害防制條例案件，於民國89年3 月28日，
    經本院以89年度訴字第417 號判決判處有期徒刑3 年，上訴
    後，因撤回上訴而確定（臺灣高等法院高雄分院89年度上訴
    字第614 號），嗣於91年7 月2 日縮短刑期假釋出監，至92
    年8 月7 日交付保護管束期滿止，因未撤銷假釋而視為執行
    完畢。
二、甲○○前因施用毒品案件，經依臺灣臺南地方法院以89年度
    毒聲字第208 號裁定送觀察、勒戒後，認無繼續施用毒品之
    傾向，於89年2 月21日執行完畢釋放，並經臺灣臺南地方法
    院檢察署檢察官於89年2 月21日以89年度毒偵字第210 號處
    分書為不起訴處分。詎仍不知戒絕，於89年2 月21日觀察勒
    戒執行完畢釋放後五年內，復基於施用第一級毒品海洛因之
    概括犯意，自89年10月、11月間某日起至93年11月19日採尿
    時起回溯24小時內某時止（不含公權力拘束期間），在高雄
    縣高雄縣茄萣鄉○○村○○路○ 段67巷1 號住處、臺南市○
    區○○路222 號4 樓506 室租屋處等處，以將第一級毒品海
    洛因置於香煙上，再點燃香煙施用之方式，期間除1 個月未
    施用外，平均每日施用一次，連續施用第一級毒品海洛因多
    次。嗣分別於(一)93年9 月3 日15時30分許，在高雄縣茄萣鄉
    ○路22號前，為警查獲，並扣得第一級毒品海洛因1 包（含
    包裝袋，驗後淨重為0.76公克、包裝重為0.23公克）；(二)93
    年11月19日15時許，在臺南市○區○○路222 號4 樓506 室
    內，為警持搜索票查獲，並扣得第一級毒品海洛因14包（均
    含包裝袋，驗後合計淨重為16.83 公克、包裝合計重為4.84
    公克，純度16.18%，純質淨重合計2.72公克公克）、殘有第
    一級毒品海洛因之吸管1 支、夾鏈袋1 個，經採集尿液送驗
    後，因而查知上情。
三、案經高雄縣政府警察局湖內分局報告臺灣高雄地方法院檢察
    署檢察官偵查起訴及移送併案審理（報告機關：臺南市警察
    局第六分局），嗣本院於準備程序訊問被告後，因被告就被
    訴事實為有罪之陳述，經詢問檢察官、被告意見後，乃裁定
    改行簡式審判程序。
    理  由
一、本件被告甲○○所犯係死刑、無期徒刑、最輕本刑為三年以
    上有期徒刑以外之罪，其於準備程序中就被訴事實為有罪之
    陳述，經本院告知簡式審判程序之旨，並聽取公訴人及被告
    之意見後，合議庭裁定由受命法官獨任進行簡式審判程序，
    合先敘明。
二、右揭犯罪事實，業據被告甲○○於本院審理時坦白承認（詳
    本院卷第71頁第13行以下、第78頁第1 行以下）。而被告 2
    次被查獲後，經採集其尿液送高雄縣政府衛生局及臺南市衛
    生局初驗、高雄醫學大學附設中和紀念醫院複驗，結果均呈
    嗎啡陽性反應（複驗係以ＧＣ／ＭＳ方式檢驗），有高雄縣
    政府衛生局93年9 月7 日93煙檢字第2004號煙毒尿液檢驗成
    績書附偵查卷（第21頁）；臺南市衛生局93年12月1 日（煙
    ）南市衛驗字第931154號檢驗成績書附本院卷（第14頁）；
    高雄醫學大學附設中和紀念醫院93年10月19日、94年1 月18
    日濫用藥物尿液檢驗報告附偵查卷（第23頁）、本院卷（第
    41頁）可參。另扣案海洛因15包（均含包裝袋，其中1 包驗
    後淨重為0.76公克、包裝重為0.23公克；餘14包驗後合計淨
    重為16.83 公克、包裝合計重為4.84公克，純度16.18%，純
    質淨重合計2.72公克公克）及殘有海洛因之吸管1 支、夾鏈
    袋1 個，經送驗後，確含有海洛因成分，亦有高雄醫學大學
    附設中和紀念醫院94年1 月18日、94年2 月22日檢驗報告；
    法務部調查局93年9 月29日調科壹字第220018218 號、93年
    12月14日調科壹字第200005293 號鑑定通知書附偵查卷（第
    25頁）、本院卷（第17頁、45頁及52頁）可參。因被告自白
    核與事實相符，是被告連續施用第一級毒品海洛因多次之犯
    行，堪以認定。
三、論罪科刑部分：
  (一)按犯毒品危害防制條例第10條之罪，經觀察勒戒後，認無繼
    續施用毒品之傾向者，應即釋放，並為不起訴之處分或為不
    付審理之裁定，經觀察勒戒執行完畢釋放後，5 年內再犯第
    10條之罪，依93年1 月9 日修正施行之毒品危害防制條例第
    23第2 項規定意旨，應由檢察官偵查起訴。
  (二)查被告前因施用毒品案件，經依臺灣臺南地方法院以89年度
    毒聲字第208 號裁定送觀察、勒戒後，認無繼續施用毒品之
    傾向，於89年2 月21日執行完畢釋放，並經臺灣臺南地方法
    院檢察署檢察官於89年2 月21日以89年度毒偵字第210 號處
    分書為不起訴處分等情，有不起訴處分書、臺灣高雄地方法
    院檢察署刑案資料查註紀錄表、臺灣高等法院被告全國前案
    紀錄表及臺灣高雄地方法院被告院內索引卡紀錄表可證。又
    因被告於觀察戒執行完畢釋放後，5 年內再犯本件毒品危害
    防制條例第10 條之罪，是依前開說明，自應依法論科。
  (三)另海洛因為毒品危害防制條例所稱之第一級毒品，此觀諸該
    條例第2 條第2 項第1 款甚明，被告施用上開毒品，核其所
    為，係違反毒品危害防制條例第10條第1 項施用第一級毒品
    罪。被告施用海洛因多次，時間緊接，方法相同，所犯又係
    構構要件相同之罪名，顯係基於概括之犯意反覆為之，應依
    連續犯之規定論以一罪，並依法加重刑。被告施用第一級毒
    品前持有第一級毒品、第二級毒品之行為，本應各論以持有
    之罪，惟各該次持有毒品之低度行為均為其後施用毒品之高
    度行為所吸收，不另論罪。被告前因毒品危害防制條例案件
    ，於89年3 月28日，經本院以89年度訴字第417 號判決判處
    有期徒刑3 年，上訴後，因撤回上訴而確定（臺灣高等法院
    高雄分院89年度上訴字第614 號），嗣於91年7 月2 日縮短
    刑期假釋出監，至92年8 月7 日交付保護管束期滿止，因未
    撤銷假釋而視為執行完畢等情，有上開前案紀錄表可參，其
    受有期徒刑執行完畢後，5 年內再犯本件有期徒刑以上之罪
    ，為累犯【假釋中因故意更犯罪，受有期徒刑以上刑之宣告
    者，撤銷其假釋，刑法第78條第1 項定有明文。惟同條第 2
    項規定：「前項犯罪，其起訴及判決確定均在假釋期滿前者
    ，於假釋期滿後六月以內，仍撤銷其假釋；其判決確定在假
    釋期滿後者，於確定後六月以內，撤銷之。」故撤銷假釋，
    必須再犯之罪，其犯罪、起訴均在假釋中始可。如犯罪在假
    釋中，而起訴已在假釋期滿後者，即不得撤銷假釋（最高法
    院93年度臺非字第111 號判決意旨參照）。查被告雖於假釋
    期間內施用毒品，惟因該毒品辦件起訴（93年10月22日）已
    在假釋期滿（92年8 月7 日）之後，是本件不得撤銷假釋，
    假釋期滿後，其所受之徒刑應視為已執行完畢，被告於假釋
    期滿後5 年內，再連續施用毒品，應構成累犯】，應依刑法
    第47條之規定，加重其刑，並依法遞加之。爰審酌被告經觀
    察勒戒後，均未戒絕毒品，另再施用毒品，顯見其自制力不
    足，無法擺脫毒品，故應藉由刑罰之執行，以收教化之功能
    ，並參以被告犯後坦承施用毒品犯行，施用毒品時間甚長、
    施用次數甚多，被告所犯係自傷行為，尚未害及他人等一切
    情狀，量處如主文所示之刑，以資懲儆。至扣案前開海洛因
    15包及殘有海洛因之吸管1 支、夾鏈袋1 個，經送驗後，確
    含有海洛因成分，有高雄醫學大學附設中和紀念醫院、法務
    部調查局前開檢驗報告可考，其中海洛因15包，係屬毒品，
    不論何人所有，爰依毒品危害防制條例第18條第1 項前段，
    沒收銷燬之（包裝袋部分，因與毒品難以析離，應一體視同
    毒品，並沒收銷燬之；另送驗如有耗損，因已滅失，爰不沒
    收銷燬之）；其餘殘有海洛因之吸管1支、夾鏈袋1個，因其
    與毒品難以析離，應一體視同毒品（送驗如有耗損，因已滅
    失，爰不沒收銷燬之），亦依毒品危害防制條例第18條第 1
    項前段，沒收銷燬之。至93年11月19日查獲之其他之扣案物
    ，其中注射針筒6 支部分，因被告一再辯陳：係以將第一級
    毒品海洛因置於香煙上，再點燃香煙施用之方式，施用海洛
    因，該注射針筒係林素敏所有（詳偵查卷第4 頁；本院卷第
    27頁倒數第5 行以下、第78頁第4 行以下），在無積極證據
    證明該針筒係被告所有供注射毒品之用下，爰不宣告沒收銷
    燬（其上殘有海洛因）；而其餘扣案物部分，因與本件施用
    第一級毒品無涉，亦不宣告沒收或沒收銷燬之。
四、至移送併案審理部分（臺灣臺南地方法院檢察署93年度毒偵
    字第2320號。即自92年12月下旬某日起至93年11月19日止之
    施用毒品犯行）；及移送併案審理以外之施用毒品事實（即
    89年10月、11月間某日起至92年12月下旬某日止），因與起
    訴部分（即93年8 月初某日起至93年9 月3 日17時10分回溯
    24小時內某時止之施用毒品犯行），具有連續犯之裁判上一
    罪關係，為起訴效力所及，本院自應併予審究，附此敘明。
據上論斷，應依刑事訴訟法第299 條第1 項前段、第273 條之 1
第1 項，毒品危害防制條例第10條第1 項、第18條第1 項前段，
刑法第11條、第56條、第47條，判決如主文。
中　　華　　民　　國　　94　　年　　3 　　月　　29　　日
                  刑事第一庭    法　官  方百正
以上正本證明與原本無異。
如不服本判決，應於判決送達後10日內，向本院提出上訴狀。
　　　　　　　　　　　　　　　　書記官  郭素蓉
中　　華　　民　　國　　94　　年　　3 　　月　　29　　日
附錄本判決論罪科刑所依據之法條：
毒品危害防制條例第10條
施用第一級毒品者，處六月以上五年以下有期徒刑。
施用第二級毒品者，處三年以下有期徒刑。
